臺灣基隆地方法院刑事判決　　　　　　　96年度訴緝字第28號
公　訴　人　臺灣基隆地方法院檢察署檢察官
被　　　告　乙○○
　　　　　　　　　　（收押）
上列被告因違反公司法等案件，經檢察官提起公訴（95年度偵緝
字第353 號）及移送併案審理（臺灣新竹地方法院檢察署96年度
偵緝字第726 號），被告於準備程序進行中，就被訴事實為有罪
之陳述，經本院合議庭裁定由受命法官獨任進行簡式審判程序，
判決如下：
    主  文
乙○○共同公司負責人，公司應收之股款，股東並未實際繳納，
而以申請文件表明收足，處有期徒刑捌月。
    事  實
一、乙○○明知公司申請設立登記時，應收之股款應由股東實際
    繳納，不得僅以書面或申請文件表明收足，股東所繳納之股
    款，不得於登記後發還股東或任由股東收回，方足以確保公
    司股本之不變與充實，竟與姓名年籍不詳之人，基於犯意聯
    絡，由其出面登記擔任「羽鋮有限公司」（下稱羽鋮公司）
    之負責人，並為該公司之唯一股東。乙○○為辦理羽鋮公司
    設立登記，先以羽鋮公司籌備處名義於民國91年10月2 日前
    往板信商業銀行信義分行開立存款帳戶（帳號000000000000
    00號），並將帳戶等相關資料交由該姓名年籍不詳之人，存
    入新臺幣（下同）1,000,000 元至上開帳戶，待取得存款證
    明後，將資本確實收訖之不實內容登載於會記帳冊上，再委
    由不知情之會計師陳鉅洲於91年10月3 日簽證該公司資本額
    查核報告書及資產負債表等文件。乙○○與姓名年籍不詳之
    子待取得上開會計師出具之查核報告書後，旋分別於91年10
    月4 日提領現金950,000 元、同年月7 日提領現金50,000元
    ，使該帳戶內之股款悉數提領一空。再於91年10月15日，明
    知其於羽鋮公司之出資已取回，並未實際出資，竟以設立登
    記申請書持向主管機關臺北市政府申請設立登記獲准，足生
    損害於市場經濟之安全及臺北市政府關於公司登記管理之正
    確性。
二、於92年間，乙○○與年籍不詳自稱「林連發」之男子基於意
    圖為自己不法所有之概括犯意聯絡，明知羽鋮公司係資本不
    實之空殼公司（已如上述），竟將羽鋮公司之第一商業銀行
    大稻埕分行帳戶（帳號：0000 0000000號）（下稱一銀大稻
    埕分行）開票日期92年6 月25日、票據號碼TA0000000 號、
    發票金額2,860,000 元之支票1 張交付上開「林連發」等詐
    欺集團成員，以作為詐財使用。嗣自91年底起，該詐欺集團
    成員先以寄發即時刮刮樂中得港幣250,000 元通知予丙○○
    ，並於電話中分別佯稱：欲領得獎金需匯款行銷費用82,000
    元、匯款稅金70,000元、入會費10 0,000元、差額335,000
    元始可領得上開即時刮刮樂彩金等語，使丙○○陷於錯誤，
    而依指示陸續匯款陳嘉隆等人之帳戶；該詐欺集團成員復向
    丙○○佯稱：扣除之前中得之港幣250,000 元，只要再補匯
    款56 5,000元即可取得地下簽賭保證中獎之會員資格。第一
    期地下簽賭中了27,500,000元，但須匯款一成的吃紅（即2,
    750,000 元）及簽注金50,000元等語，使丙○○陷於錯誤，
    而依指示陸續匯款進入賴民葵等人帳戶；又向丙○○佯稱：
    需匯款保密金6,000,000 元；需匯款地下簽賭開獎機器設定
    費4, 000,000元；第二期、第三期地下簽賭中了3 億多元，
    但需匯款吃紅金5,000,000 元；地下簽賭為調查局發現，需
    匯款6,000,000 元才能擺平；國稅局要求吃紅百分之一（即
    3,370,000 元）；需付保全費3,510,000 萬元；中央銀行需
    收取千分之十五之吃紅金（即4,969,350 元）；央行總裁出
    紅金4,500,000 元等語，且為取信丙○○，遂於92年4 月間
    某日，由「林連發」將上開支票寄給丙○○，使丙○○陷於
    錯誤，而依指示陸續匯款進入曾治發等人帳戶共31,466,350
    元，嗣因丙○○未收得中獎彩金，發覺有異報警處理，始查
    悉上情。
三、乙○○承前意圖為自己不法所有之概括犯意，並與真實姓名
    年籍不詳成年男子（下稱甲男）共同基於為自己不法所有之
    犯意連絡，明知其所擔任名義負責人之鈽奇特有限公司（下
    稱鈽奇特公司）並未實際營業，仍在上海商業銀行股份有限
    公司（下稱上海銀行）承德分行申請鈽奇特公司甲存帳戶（
    帳號：00000000號），並在開戶請領第1 本支票後，將身分
    證、印章均交由甲男行使。嗣甲男為使前涉業務侵占犯行之
    陳貞呈與傅美雲達成和解後拖延支付和解金，竟於不詳時點
    ，以乙○○名義簽發，票面金額1 萬4,000 元，票號CDA000
    0000號之上海銀行承德分行支票，並交由陳貞呈於94年3 月
    30日18時，在新竹巿香山區○○街191 巷21號之翔雲公司轉
    交傅美雲，佯予賠償以求和解，致傅美雲陷於錯誤，乃予收
    受，未再要求賠償，並繼續僱用之而受有損害。
四、案經丙○○訴由內政部刑事警察局移請臺灣苗栗地方法院檢
    察署檢察官呈請臺灣高等法院檢察署檢察長移轉臺灣基隆地
    方法院檢察署檢察官偵查起訴及移送併案審理。
    理  由
一、本件被告乙○○所犯者非為死刑、無期徒刑、最輕本刑為3
    年以上有期徒刑之罪或高等法院管轄第一審案件，其於準備
    程序進行中，先就被訴事實為有罪之陳述，經告知其簡式審
    判程序之旨，並聽取公訴人及被告之意見後，本院依刑事訴
    訟法第273 條之1 第1 項之規定，裁定由受命法官獨任進行
    簡式審判程序，且依同法第273 條之2 規定，簡式審判程序
    之證據調查，不受第159 條第1 項、第161 條之2 、第161
    條之3 、第163 條之1 及第164 條至第170 條規定之限制，
    合先敘明。
二、上開犯罪事實，業據被告乙○○於本院準備程序、審理中坦
    白承認，核與告訴人丙○○、傅美雲指訴、證述證述情節相
    符，並有板信商業銀行信義分行羽鋮公司籌備處帳戶之資金
    往來明細表、取款及存款憑條、臺北市政府營利事業申請核
    准書、羽鋮等資料公司章程、羽鋮公司設立登記申請書、羽
    鋮公司設立登記預查名稱申請表、羽鋮公司股東同意書、羽
    鋮公司設立登記資本額查核報告書、告訴人丙○○之匯款執
    據46紙、快遞信封影本1 紙、臺灣臺北地方法院94年度易字
    第2119號判決、第一商業銀行大稻埕分行函覆檢附之第一票
    據信用資料查覆單、票號TA0000000 號支票影本1 紙、羽鋮
    公司之第一商業銀行大稻埕分行開戶申請書、支票存款開戶
    申請及往來約定書、羽鋮公司營利事業登記證、公司設立登
    記表、公司基本資料查詢、財團法人金融聯合徵信中心之公
    司登記資訊、票據退票及拒絕往來資訊（含開戶）、個人授
    信餘額資訊- 行庫資料、法務部票據信用資訊連結作業查詢
    明細表資料、鈽奇特公司基本資料查詢結果、保證書、實收
    金額統計表、自白書、上開支票及台灣票據交換所退票理由
    單、法務部票據信用資訊連結作業查詢結果、履歷表、僱傭
    契約及人事保證書、詐欺金額明細表、侵佔公款清償契約書
    、翔雲繳款明細等在卷可資佐證，被告自白與事實相符，而
    被告如犯罪事實欄二、三所示明知無資力而將請領支票交付
    他人使用之行為，堪認其與「林連發」、數名年籍姓名不詳
    之成年人甲男就上開支票事後經持作為實施詐欺之犯行有犯
    意聯絡及行為分擔，本件事證明確，被告犯行堪以認定。
三、新舊法比較部分：
  (一)按行為後法律有變更者，適用行為時之法律。但行為後之法
    律有利於行為人者，適用最有利於行為人之法律，民國94年
    2 月2 日修正公布，並自95年7 月1 日起施行之刑法（下稱
    新法；修正前刑法下稱舊法）第2 條第1 項定有明文，此項
    規定，係規範行為後法律變更所生新舊法律比較適用之準據
    法，於新法施行後，自應適用此規定，為「從舊從輕」之比
    較。查被告行為後，刑法第339 條第1 項之規定雖未修正，
    惟其法定本刑有罰金刑，而罰金刑之最低數額、加減規定及
    易科罰金之折算標準均有如附表所示之修正，自應依新法第
    2 條第1 項規定，為「從舊從輕」之比較，並綜合全部罪刑
    之結果比較新舊法如附表所示（又被告行為後，於95年6 月
    14日增定公佈刑法施行法第1 條之1 ，並自同年7 月1 日起
    施行，該條規定：「中華民國九十四年一月七日刑法修正施
    行後（按此日期係三讀通過之日期，實際修正公佈日為94年
    2 月2 日，施行日期為95年7 月1 日），刑法分則編所定罰
    金之貨幣單位為新臺幣。九十四年一月七日刑法修正時，刑
    法分則編未修正之條文定有罰金者，自九十四年一月七日刑
    法修正施行後，就其所定數額提高為三十倍。但七十二年六
    月二十六日至九十四年一月七日新增或修正之條文，就其所
    定數額提高為三倍」，已將刑法分則之貨幣單位定為「新臺
    幣」，並規定提高標準，且提高後之罰金最高數額，與刑法
    施行法第1 條之1 增訂前，刑法貨幣單位為銀元，依罰金罰
    鍰提高標準條例第1 條前段暨現行法規所定貨幣單位折算新
    臺幣條例第2 條所定比例換算結果並無不同，此部分非屬法
    律變更，且依罰金罰鍰提高標準條例第1 條但書規定「但法
    律已依一定比率規定罰金或罰鍰之數額或倍數者，依其規定
    」，顯見罰金罰鍰提高標準條例第1 條提高倍數之規定係屬
    補充規定，故上述條文施行後，自應逕依刑法施行法第1 條
    之1 定本件刑法第339 條第1 項罰金刑之單位及提高標準，
    而不再適用罰金罰鍰提高標準條例第1 條前段之規定，附此
    敘明）。
四、論罪科刑部分：
  (一)按自90年11月12日修正公佈而於同年月14日施行後之公司法
    相關規定觀之，有關公司之設立登記等事項之申請，主管機
    關僅形式上審查其是否「違反公司法」或「不合法定程式」
    而已，倘其申請形式上合法，即應准予登記，不再為實質之
    審查，則行為人於上開公司法修正後辦理公司登記事項，如
    有明知為不實事項，而使公務員登載於職務上所掌之公文書
    ，足以生損害於公眾或他人者，即有刑法第214 條之適用（
    最高法院96年度第5 次刑事庭會議決議意旨參照），被告所
    犯如犯罪事實欄一、所示之行為，係犯公司法第9 條第1 項
    前段之公司負責人對於公司應收之股款，股東並未實際繳納
    ，而以申請文件表明收足罪及刑法第214 條使公務員登載不
    實文書罪；又被告所犯如罪事實欄二、三所示之行為，係犯
    刑法第339 條第1 項之詐欺取財罪。
  (二)被告就如犯罪事實欄一至三所示之犯行行為，分別與姓名年
    籍姓名不詳之成年人、「林連發」、及姓名年籍不詳之成年
    人間，有犯意聯絡及行為分擔，為共同正犯。
  (三)另被告所犯上開修正前公司法第9 條第1 項前段及刑法第21
    4 條使公務員登載不實文書二罪，就行為人而言，僅有自然
    行為概念之一行為，且係基於一個意思決定為之，自應評價
    為一個犯罪行為，是其一行為觸犯上開二罪名，為想像競合
    犯，應依刑法第55條之規定，從一重之犯公司法第9 條第1
    項前段未收足公司股款而以申請文件表明收足罪處斷（按刑
    法第55條關於想像競合犯之規定，現行刑法第55條增列但書
    「不得科以較輕罪名所定最輕本刑以下之刑」，係科刑之限
    制，為法理之明文化，非屬法律之變更，故無刑法第2 條第
    1 項規定之適用，自無新舊法比較及綜合比較之問題，應逕
    適用現行刑法第55條之規定）。
  (四)被告如犯罪事實欄二至三所示之數次共同詐欺取財犯行，時
    間緊接，犯罪方法相同，觸犯構成要件相同之罪名，顯係基
    於概括犯意而為，為連續犯，應依修正前刑法第56條之規定
    從重論以一連續詐欺取財罪，並加重其刑。
  (五)被告所犯上開違反公司法、連續詐欺2 罪間，有方法結果之
    牽連犯關係，應依修正前刑法第55條後段牽連犯之規定，從
    較重之違反公司法第9 條第1 項前段之罪處斷。
  (六)又公訴人雖僅就事實欄一、所示，被告違反公司法之犯行提
    起公訴，漏未敘及被告之使公務員登載不實之犯行，惟該部
    分與前揭論罪科刑之違反公司法部分，有想像競合犯之裁判
    上一罪關係，已如前述，本院自應併予審理。另按檢察官就
    犯罪事實一部起訴者，其效力及於全部，刑事訴訟法第267
    條定有明文，臺灣新竹地方法院檢察署96年度偵緝字第726
    號併案審理之部分（即如犯罪事實欄三所示之部分），因與
    本案檢察官起訴之部分（即如犯罪事實欄二所示之部分）有
    連續犯之裁判上一罪關係，依據上開規定，本院自應併與審
    理。
  (七)爰審酌被告於本院審理中坦白承認犯行，表示悔意，其本身
    係在基隆四處流浪之遊民，因受人利用，方被人以其名義申
    請辦理公司設立登記，進而以其為公司負責人名義向銀行請
    領支票，而為詐騙集團之成員使用其名義之支票詐騙被害人
    ，為警查獲後坦承犯行犯後態度尚佳，犯罪手段、其參與本
    案犯罪情節之程度及對於被害人所生之損害等情狀，量處如
    主文所示之刑。
  (八)又按中華民國96年罪犯減刑條例第5 條規定：「本條例施行
    前，經通緝而未於中華民國96年12月31日以前自動歸案接受
    偵查、審判或執行者，不得依本條例減刑。」，細繹其意旨
    ，應認為在上揭條例施行（即96年7 月16日）前經通緝者，
    而於該條例施行後，仍未克自動歸案接受偵查、審判或執行
    者，即不得獲減刑之寬典。本件被告於上開條例施行前之96
    年5 月54日、同年5 月25經臺灣新竹地方法院檢察署、本院
    發佈通緝，而於上開條例施行後並未自動歸案，乃係遲至96
    年10月27日始遭警緝獲，此有本院通緝書、撤銷通緝書及臺
    灣新竹地方法院檢察署各1 件在卷足佐，堪認為真實。從而
    被告既非於上開條例施行後自動歸案者，尚不符合減刑之條
    件，附此敘明。
據上論斷，應依刑事訴訟法第273 條之1 、條、第299 條第1 項
前段，公司法第9 條第1 項前段，刑法第2 條第1 項、第11條前
段、第28條、修正前第56條、第214 條、第339 條第1 項、修正
前第55條（牽連犯部分）、第55條（想像競合犯部分），刑法施
行法第1 條之1 ，判決如主文。
本案經檢察官甲○○到庭執行職務。
中　　華　　民　　國　　96　　年　　12　　月　　11　　日
                  刑事第三庭法    官  黃永定
以上正本證明與原本無異。
如不服本判決應於收受本判決後10日內向本院提出上訴書狀，其
未敘述上訴理由者，並得於提起上訴後10日內向本院補提理由書
狀（均須按他造當事人之人數附繕本）「切勿逕送上級法院」。
中　　華　　民　　國　　96　　年　　12　　月　　11　　日
                            書 記 官  劉珍珍
附錄本案論罪法條
公司法第9條
I公司應收之股款，股東並未實際繳納，而以申請文件表明收足
  ，或股東雖已繳納而於登記後將股款發還股東，或任由股東收
  回者，公司負責人各處5 年以下有期徒刑、拘役或科或併科新
  臺幣50萬元以上250 萬元以下罰金。
II有前項情事時，公司負責人應與各該股東連帶賠償公司或第三
  人因此所受之損害。
III第1 項裁判確定後，由檢察機關通知中央主管機關撤銷或廢止
  其登記。但裁判確定前，已為補正或經主管機關限期補正已補
  正者，不在此限。
Ⅳ公司之設立或其他登記事項有偽造、變造文書，經裁判確定後
  ，由檢察機關通知中央主管機關撤銷或廢止其登記。
刑法第339條第1項
I意圖為自己或第三人不法之所有，以詐術使人將本人或第三人
  之物交付者，處5 年以下有期徒刑、拘役或科或併科1 千元以
  下罰金。
附表：
┌─┬────────┬─────────┬──────┬────────────┐
│編│舊法規定        │新法規定          │比較後應適法│    理由及根據          │
│號│                │                  │之法律      │                        │
├─┼────────┼─────────┼──────┼────────────┤
│１│第28條          │第28條            │無須比較。  │法條文字修改，根據立法理│
│  │二人以上共同實行│二人以上共同實施犯│            │由，修法目的在於剔除「陰│
│  │犯罪之行為者，皆│罪之行為者，皆為正│            │謀共同正犯」、「預備共同│
│  │為正犯。        │犯。              │            │正犯」，雖屬行為可罰性要│
│  │                │                  │            │件之變更，但與本案之共犯│
│  │                │                  │            │型態無關，故無須比較有無│
│  │                │                  │            │較有利被告之情形。      │
├─┼────────┼─────────┼──────┼────────────┤
│２│第33條第5 款    │第33條第5 款      │舊法第33條第│1.新法第33條第5 款規定罰│
│  │罰金：1 元以上。│罰金：新臺幣1,000 │5 款        │  金刑為新臺幣1,000 元以│
│  │                │元以上，以百元計算│            │  上，以百元計算之，新法│
│  │                │之。              │            │  施行後，應依新法第2 條│
│  │                │                  │            │  第1 項之規定，適用最有│
│  │                │                  │            │  利於行為人之法律（最高│
│  │                │                  │            │  法院95年度第８次刑事庭│
│  │                │                  │            │  會議決議三(一)1.參照）。│
│  │                │                  │            │2.舊法第33條第5 款所規定│
│  │                │                  │            │  之罰金最低數額，依現行│
│  │                │                  │            │  法規所定貨幣單位折算新│
│  │                │                  │            │  臺幣條例第2 條所定比例│
│  │                │                  │            │  換算結果，為銀元1 元即│
│  │                │                  │            │  新臺幣3 元以上；惟依新│
│  │                │                  │            │  法第33條規定，則為新臺│
│  │                │                  │            │  幣1,000 元以上，比較結│
│  │                │                  │            │  果，新法並未有利於被告│
│  │                │                  │            │  ，依刑法第2 條第1 項之│
│  │                │                  │            │  規定，自應適用行為時之│
│  │                │                  │            │  舊法定其罰金刑之最低數│
│  │                │                  │            │  額。                  │
├─┼────────┼─────────┼──────┼────────────┤
│３│第55條          │第55條            │舊法第55條  │1.犯一罪而其方法或結果之│
│  │一行為而觸犯數罪│‧‧‧犯一罪而其方│            │  行為，均在新法施行前者│
│  │名者，從一重處斷│法或結果之行為犯他│            │  ，新法施行後，應依新法│
│  │。但不得科以較輕│罪名者，從一重處斷│            │  第2 條第1 項之規定，適│
│  │罪名所定最輕本刑│。                │            │  用最有利於行為人之法律│
│  │以下之刑。      │                  │            │  。                    │
│  │                │                  │            │2.新法刪除牽連犯之規定，│
│  │                │                  │            │  則被告所犯二罪應予數罪│
│  │                │                  │            │  併罰，新法並無較有利被│
│  │                │                  │            │  告之情形，應適用舊法之│
│  │                │                  │            │  規定。                │
│  │                │                  │            │3.最高法院95年度第八次刑│
│  │                │                  │            │  事庭會議決議五(三)參照。│
├─┼────────┼─────────┼──────┼────────────┤
│４│刑法第56條      │業已刪除          │舊法第56條  │1.連續數行為而犯同一之罪│
│  │連續數行為而犯同│                  │            │  名，均在新法施行前者，│
│  │一之罪名者，以一│                  │            │  新法施行後，應依新法第│
│  │罪論。但得加重其│                  │            │  2 條第1 項之規定，適用│
│  │刑至2 分之1 。  │                  │            │  最有利於行為人之法律（│
│  │                │                  │            │  最高法院95年度第８次刑│
│  │                │                  │            │  事庭會議五(四)1.參照）。│
│  │                │                  │            │2.新法刪除連續犯之規定後│
│  │                │                  │            │  ，連續數行為而犯同一之│
│  │                │                  │            │  罪名者，即無從以一罪論│
│  │                │                  │            │  ，而需數罪併罰，本案被│
│  │                │                  │            │  告幫助正犯所為4 次詐欺│
│  │                │                  │            │  行為，時間緊接，所犯係│
│  │                │                  │            │  構成要件相同之罪名，正│
│  │                │                  │            │  犯顯係基於概括犯意而為│
│  │                │                  │            │  ，依舊法第56條規定論以│
│  │                │                  │            │  連續犯之一罪，自較依新│
│  │                │                  │            │  法分論以多次詐欺罪之結│
│  │                │                  │            │  果，對該正犯較為有利，│
│  │                │                  │            │  而被告為幫助犯，係從屬│
│  │                │                  │            │  於正犯而成立，亦按正犯│
│  │                │                  │            │  之刑而處罰，是以適用舊│
│  │                │                  │            │  法第56條規定，自亦對被│
│  │                │                  │            │  告較為有利，故本件應適│
│  │                │                  │            │  用舊法第56條規定，論以│
│  │                │                  │            │  幫助連續詐欺取財罪。  │
├─┼────────┼─────────┼──────┼────────────┤
│５│第67條          │第67條            │舊法第68條  │1.新法施行前，法定罰金刑│
│  │有期徒刑加減者，│有期徒刑或罰金加減│            │  有加減之原因者，新法施│
│  │其最高度及最低度│者，其最高度及最低│            │  行後，應依新法第2 條第│
│  │同加減之。      │度同加減之。      │            │  1 項之規定，適用最有利│
│  ├────────┼─────────┤            │  於行為人之法律（最高法│
│  │第68條          │第68條            │            │  院95年度第８次刑事庭會│
│  │拘役或罰金加減者│拘役加減者，僅加減│            │  議決議六(六)參照）。    │
│  │，僅加減其最高度│其最高度。        │            │2.查本案有法定罰金刑之減│
│  │。              │                  │            │  輕原因（即成立幫助犯）│
│  │                │                  │            │  ，因新法就罰金之最低度│
│  │                │                  │            │  亦予減輕，舊法則無，比│
│  │                │                  │            │  較結果新法對被告較為有│
│  │                │                  │            │  利，惟為免法律割裂適用│
│  │                │                  │            │  ，經綜合全部罪刑比較結│
│  │                │                  │            │  果，仍應適用舊法（詳如│
│  │                │                  │            │  後述）。              │
├─┼────────┼─────────┼──────┼────────────┤
│６│第41條第1 項    │第41條第1 項      │舊法第41條第│1.易科罰金之折算標準，新│
│  │犯最重本刑為5 年│犯最重本刑為5 年以│1 項前段    │  法施行後，應依刑法第2 │
│  │以下有期徒刑以下│下有期徒刑以下之刑│            │  條第1 項之規定，適用最│
│  │之刑之罪，而受6 │之罪，而受6 個月以│            │  有利於行為人之法律（最│
│  │個月以下有期徒刑│下有期徒刑或拘役之│            │  高法院95年度第８次刑事│
│  │或拘役之宣告，因│宣告者，得以新臺幣│            │  庭會議決議三(二)參照）  │
│  │身體、教育、職業│1,000 元、2,000 元│            │2.按被告於犯罪時之易科罰│
│  │或家庭之關係或其│或3,000 元折算1 日│            │  金折算標準為舊法第41條│
│  │他正當事由，執行│，易科罰金。但確因│            │  第1 項前段，依修正前罰│
│  │顯有困難者，得以│不執行所宣告之刑，│            │  金罰鍰提高標準條例第2 │
│  │1 元以上3 元以下│難收矯正之效，或難│            │  條（現已修正刪除）之規│
│  │折算1 日，易科罰│以維持法秩序者，不│            │  定，就其原定數額提高為│
│  │金。但確因不執行│在此限。          │            │  100 倍折算1 日，則本件│
│  │所宣告之刑，難收│                  │            │  被告行為時之易科罰金折│
│  │矯正之效，或難以│                  │            │  算標準，應以銀元300 元│
│  │維持法秩序者，不│                  │            │  折算1 日，經折算為新臺│
│  │在此限。        │                  │            │  幣後，應以新臺幣900 元│
│  ├────────┤                  ├──────┤  折算為1 日。比較修正前│
│  │罰金罰鍰提高標準│                  │修正前罰金罰│  後之易科罰金折算標準，│
│  │條例第2 條（現已│                  │鍰提高標準條│  新法並未較有利於被告，│
│  │修正刪除）      │                  │例第2 條    │  依刑法第2 條第1 項之規│
│  │依刑法第41條易科│                  │            │  定，應適用舊法第41條第│
│  │罰金或第42條第2 │                  │            │  1 項前段規定、修正前罰│
│  │項易服勞役者，均│                  │            │  金罰鍰提高標準條例第2 │
│  │就其原定數額提高│                  │            │  條等規定，定其折算標準│
│  │為100 倍折算1 日│                  │            │  。                    │
│  │；法律所定罰金數│                  │            │                        │
│  │額未依本條例提高│                  │            │                        │
│  │倍數，或其處罰法│                  │            │                        │
│  │條無罰金刑之規定│                  │            │                        │
│  │者，亦同。      │                  │            │                        │
├─┴────────┴─────────┴──────┴────────────┤
│結論：為免法律割裂適用，比較時應就罪刑有關之共犯、未遂犯、想像競合犯、牽連犯、連│
│續犯、結合犯，以及累犯加重、自首減輕暨其他法定加減原因（如身分加減）與加減例等一│
│切情形，綜其全部罪刑之結果而為比較（最高法院95年度第８次刑事庭會議決議一(四)參照）│
│，故本案經綜合全部罪刑比較結果，以上新法並未較有利於被告，故本件比較新舊法部分均│
│應適用舊法之規定論處。                                                          │
└────────────────────────────────────────┘
